Minutes et répertoires du notaire Claude CHODRON, janvier 1824 - décembre 1833 (étude XV)
Archives nationales
- Minutes de Claude CHODRON, janvier 1824 - février 1858; MC/ET/XV/1701 - MC/ET/XV/1979
  - Minutes. 1833, septembre, septembre 1833; MC/ET/XV/1826
    - Inventaire après décès de Gaétan Cervellera demeurant rue de l' Est, n°5 à la requête du domaine, 13 septembre 1833; MC/ET/XV/1826
      inventaire après décès; Est (rue de l'); Cervellera, Gaétan
    - Inventaire après décès de Marie Anne Élisabeth Clotilde Bastin, femme de ménage, épouse de François Pascal Picard demeurant rue du Faubourg du Temple, n°28, à la requête du domaine, 21 septembre 1833; MC/ET/XV/1826
      inventaire après décès; Faubourg-du-Temple (rue du); Bastin, Marie Anne Élisabeth Clotilde; Picard, François Pascal; employé de maison
    - Inventaire après décès de Marie Maheas pensionnaire veuve de Dominique François Cardonne demeurant rue Saint-Christophe, n°16 à la requête du domaine, 24 septembre 1833; MC/ET/XV/1826
      inventaire après décès; Saint-Christophe (rue); Maheas, Marie; Cardonne, Dominique François
    - Inventaire après décès de Frédéric Lafay ciseleur en métaux demeurant impasse de la Brasserrie (cour Saint-Guillaume) n°1 à la requête du domaine, 27 septembre 1833; MC/ET/XV/1826
      inventaire après décès; Saint-Guillaume (cour); Lafay, Frédéric; décorateur
    - Inventaire après décès de Marie Catherine Baudin rentière veuve de Louis Lechevalier demeurant passage de l' Industrie, n° 42 à la requête du domaine, 28 septembre 1833; MC/ET/XV/1826
      inventaire après décès; Industrie (passage de l'); Baudin, Marie Catherine; Lechevalier, Louis
    - Inventaire après décès de Marguerite Scholastique Collin à la requête de Nicolas Digodin cordonnier demeurant rue du Chemin de Pantin, n°2, 30 septembre 1833; MC/ET/XV/1826
      inventaire après décès; Chemin-de-Pantin (rue du); Collin, Marguerite Scholastique; Digodin, Nicolas; cordonnier
    - Jean Eustache Montaud, notaire demeurant rue Louis Le Grand, n°7, vend à Abraham François Louis d'Escherny propriétaire demeurant rue Laffitte, n°9 une maison (appartenant à Mr. Montaud), situé rue n°20 Taitbout, n° 20., 24 septembre 1838; MC/ET/XV/1826
      acte de vente; Laffitte (rue); Louis-Le-Grand (rue); Taitbout (rue); Montaud,Jean Eustache; Escherny, Abraham François Louis d'; notaire
  - Minutes. 1833, 1er octobre - 1833, 15 octobre, 1er octobre 1833 - 15 octobre 1833; MC/ET/XV/1827
    - Inventaire après décès de Philippine Teresa Josèphe Debuire veuve Duflo demeurant rue Saint-Jacques, n°299 à la requête du domaine, 7 octobre 1833; MC/ET/XV/1827
      inventaire après décès; Saint-Jacques (rue); Debuire, Philippine Teresa Josèphe; Duflo, M.
    - Inventaire après décès de baron Joseph Latour, maréchal de camp demeurant rue de la Madeleine, n° 22, 9 octobre 1833; MC/ET/XV/1827
      inventaire après décès; Madeleine (rue de la); Latour, Joseph; officier général
  - Minutes. 1833, 16 octobre - 1833, 31 octobre, 16 octobre 1833 - 31 octobre 1833; MC/ET/XV/1828
    - Inventaire après décès de Louise Anderson tailleur d'habits demeurant rue du Port Mahon, n°6 demeurant rue à la requête du domaine, 25 octobre 1833; MC/ET/XV/1828
      inventaire après décès; Anderson, Louis; tailleur d'habits
  - Minutes. 1833, 1er novembre - 1833, 15 novembre, 1er novembre 1833 - 15 novembre 1833; MC/ET/XV/1829
    - Inventaire après décès de Louise Henry Richet lieutenant au troisième régiment de dragons demeurant rue de Sully, n° 17, à la requête du domaine, 7 novembre 1833; MC/ET/XV/1829
      inventaire après décès; Sully (rue de); Richet, Louise Henri
    - Inventaire après décès de Jean-Baptiste François Etiennot fabricant de couvertures demeurant rue Cloître des Bernardins, n°9 à la requête du domaine, 8 novembre 1833; MC/ET/XV/1829
      inventaire après décès; Etiennot, Jean-Baptiste François; tisserand
    - Inventaire après décès de Théodore Paulin Delavarde maître couvreur demeurant dans la commune de Gentilly lieu dit Maison Blanche, canton Ville Juif, arrondissement de Sceau département de la Seine, 13 novembre 1833; MC/ET/XV/1829
      inventaire après décès; Gentilly (ancienne commune); Maison Blanche (quartier); Delavarde, Théodore Paulin; couvreur
  - Minutes. 1833, 16 novembre - 1833, 30 novembre, 16 novembre 1833 - 30 novembre 1833; MC/ET/XV/1830
    - Inventaire après décès de Mr. Ragon agent d'affaires demeurant rue Saint-Honoré, n° 336 à la requête du domaine, 18 novembre 1833; MC/ET/XV/1830
      inventaire après décès; Saint-Honoré (rue); Ragon, M.
    - Inventaire après décès de Emmanuel Baudard débitant de tabac à la requête de Louise Casimir Mondion demeurant rue des Prêcheurs, n°29, 23 novembre 1833; MC/ET/XV/1830
      inventaire après décès; Prêcheurs (rue des); Baudard, Emmanuel; Mondion, Louise Casimir; commerçant
    - Inventaire après décès de Fanny Denise Marquis à la requête de Benoist Brigaud ouvrier orfèvre demeurant rue de la Pierre Levée, n°19, 25 novembre 1833; MC/ET/XV/1830
      inventaire après décès; Marquis, Fanny Denise; Brigaud, Benoît; orfèvre
    - Justin Prudent de Chasseloup Laubat, officier de l'État majeur demeurant rue Chantereine, n°13 et autres, vend une ferme 'La Psauve', Nangis, à Mme Anne Hottinguer épouse Farguhar Jamiesson négociant demeurant au Havre rue de Paris n°99., 27 novembre 1833; MC/ET/XV/1830
      acte de vente; Chantereine (rue); Nangis (Seine-et-Marne); Le Havre (Seine-Maritime); Chasseloup-Laubat, Justin de (1800-1847); Hottinguer, Anne; Jamiesson, Farguhar; négociant
    - Inventaire après décès de Madeleine Françoise Elizabeth Eugénie Dufour à la requête d'Antoine Claude Lainné propriétaire demeurant rue Notre Dame des Victoires, n°26, 30 novembre 1833; MC/ET/XV/1830
      14 août 1839, liquidation, RE/XV/25.
      inventaire après décès; liquidation; Dufour, Madeleine Françoise Elisabeth Eugénie; Lainné, Antoine Claude
  - Minutes. 1833, 1er décembre - 1833, 15 décembre, 1er décembre 1833 - 15 décembre 1833; MC/ET/XV/1831
    - Inventaire après décès de Thérèse Françoise Peroux décédée veuve de Jean Daniel Bourlet à la requête de Mélanie Thérèse Bourlet demeurant rue Laffitte, n°9, 2 décembre 1833; MC/ET/XV/1831
      inventaire après décès; Laffitte (rue); Peroux, Thérèse Françoise; Bourlet, Jean Daniel; Bourlet, Mélanie Thérèse
    - Inventaire après décès de Guillaume Levasseur marchand chaudronnier, à la requête de Marie Antoinette Nicolle Pion demeurant rue du Marché d'Aguesseau, n° 23, 7 décembre 1833; MC/ET/XV/1831
      inventaire après décès; Levasseur, Guillaume; Pion, Marie Antoinette Nicole; forgeron
    - Inventaire après décès de Anne Eléonore Tranchi veuve de Quintin Craufurd à la requête de Jean Joseph Kraytter, rentier demeurant rue d'Anjou Saint-Honoré, n° 21, 9 décembre 1833; MC/ET/XV/1831
      inventaire après décès; Anjou-Saint-Honoré (rue d'); Tranchi, Anne Eléonore; Craufurd, Quintin; Kraytter, Jean Joseph; Crawford, Quintin
    - Inventaire après décès de Anne Elizabeth Bataille la requête de Jean Charles Clément Panel, ouvrier en feutre demeurant rue du Faubourg Saint-Martin, n° 17, 10 décembre 1833; MC/ET/XV/1831
      inventaire après décès; Bataille, Anne Elisabeth; Panel, Jean Charles Clément; tisserand
    - Inventaire après décès de Martial Nouhaud ouvrier en vins demeurant rue de la Mortellerie, n°93 à la requête du domaine, 11 décembre 1833; MC/ET/XV/1831
      inventaire après décès; Mortellerie (rue de la); Nouhaud, Martial; viticulteur
  - Minutes. 1833, 17 décembre - 1833, 17 décembre 1833 - 1833; MC/ET/XV/1832
  - Quittance Moreau. Contribution Custine (1er cahier). 1824, 25 février, 25 février 1824; MC/ET/XV/1955
    Caisse des dépôts (France)
    - Quittance de Pierre Moreau, demeurant rue de Hanovre n°6, à la Caisse des dépôts et consignations, contribution à la succession de comte Adam Philippe de Custine., 25 février 1824; MC/ET/XV/1955
      Cahier n°1.
      Report des actes analysés à l'occasion de l'établissement des répertoires numériques dits 'états numérique' des liasses et registres de minutes. (base de données migrée: voir contexte dans le Plan d’orientation général - Notaires de Paris, guides thématiques du Minutier).
      quittance; Hanovre (rue de); Custine, Adam Philippe de (1740-1793); Moreau, Pierre
  - Contribution Adam Philippe de Custine (2e cahier). 1824, 10 juin, 10 juin 1824; MC/ET/XV/1956
    - Quittance à la Caisse des dépôts et consignations, contribution à la succession de comte Adam Philippe de Custine., 10 juin 1824; MC/ET/XV/1956
      cahier n°2
      quittance; Custine, Adam Philippe de (1740-1793); officier général
  - Quittance Hérard. Contribution Bacri. 1828, 23 janvier, 23 janvier 1828; MC/ET/XV/1957
    - Caisse des dépôts et consignations, quittance Joseph Hérard, banquier demeurant rue Saint-Honoré, quittance à Jacob Coen Bacri et Michel Bousnach, algériens., 23 janvier 1828; MC/ET/XV/1957
      quittance; Saint-Honoré (rue); Hérard, Joseph; Coen-Bacri, Jacob; Bousnach, Michel; banquier
  - Contribution Giraudeau. 1828, 29 mars, 29 mars 1828; MC/ET/XV/1958
    - Caisse des dépôts et consignations, contribution Jean Jacques Berger demeurant rue Saint-Honoré et 10 contribuants dont Marie Louis Giraudeau négociant demeurant rue Sainte-Anne., 29 mars 1828; MC/ET/XV/1958
      quittance; Saint-Honoré (rue); Sainte-Anne (rue); Giraudeau, Marie Louis; Berger, Jean Jacques; négociant
  - Liquidation Massé. 1828, 13 novembre, 13 novembre 1828; MC/ET/XV/1959
    - Caisse des dépôts et consignations, liquidation de la succession de Marie Françoise, Massé épouse de Claude Bernard Hombron avocat demeurant à Fribourg (Suisse), 13 novembre 1828; MC/ET/XV/1959
      liquidation; Fribourg (Suisse); Massé, Marie Françoise; Hombron, Claude Bernard; avocat
  - Quittance Alexandre Moullin demeurant rue des Petits-Augustins. Succession Robert Caron. 1829, 13 février, 13 février 1829; MC/ET/XV/1960
    - Caisse des dépôts et consignations, quittance par Louis Alexandre Moullin avoué, demeurant rue des Petits Augustins pour la succession vacante de Robert Caron, ancien trésorier payeur du rente de l'Hôtel de la ville de Paris., 13 février 1829; MC/ET/XV/1960
      quittance; partage; Petits-Augustins (rue des); Moullin, Louis Alexandre; Caron, Robert; avoué; trésorier payeur (Ancien Régime)
    - Caisse des dépôts et consignations, succession vacante de Robert Caron, ancien trésorier payeur des rentes de l'Hôtel de ville de Paris., 13 février 1829; MC/ET/XV/1960
      partage; Caron, Robert
  - Contribution Corneille Jacques Bauchau demeurant rue de la Verrerie. 1830, 8 janvier, 8 janvier 1830; MC/ET/XV/1961
    - Caisse des dépôts et consignations, quittance par Corneille Jacques Bauchau demeurant rue de la Verrerie., 8 janvier 1830; MC/ET/XV/1961
      Caisse des dépôts (France); quittance; Verrerie (rue de la); Bauchau, Corneille Jacques
  - Quittance Léon François Dubreuil. Contribution Montausier. 1830, 16 novembre, 16 novembre 1830; MC/ET/XV/1962
    - Caisse des dépôts et consignations, quittance Léon François Dubreuil demeurant rue Pavée-Saint-Sauveur., 16 novembre 1830; MC/ET/XV/1962
      quittance; Pavée-Saint-Sauveur (rue); Dubreuil, Léon François
    - Caisse des dépôts et consignations, Contribution Marguerite Brunet Montausier, veuve d'Honoré Bourdon Nauville., 16 novembre 1830; MC/ET/XV/1962
      quittance; Montausier, Marguerite Brune; Bourdon Nauville, Honoré
  - Quittance Debière. Contribution Boursier. 1831, 17 novembre - 1831, 18 novembre, 17 novembre 1831 - 18 novembre 1831; MC/ET/XV/1963
    - Caisse des dépôts et consignations, quittance Désiré Debière notaire demeurant rue du Grenier Saint-Lazare des contributions Boursier., 17 novembre 1831 - 18 novembre 1831; MC/ET/XV/1963
      quittance; Grenier-Saint-Lazare (rue du); Debière, Désiré; Boursier (M.); notaire
  - Quittance Godard. Contribution Lenoble. 1832, 28 novembre, 28 novembre 1832; MC/ET/XV/1964
    - Caisse des dépôts et consignations, quittance Adrien Honoré Godard demeurant rue Jean Jacques Rousseau, contribution Lenoble, 28 novembre 1832; MC/ET/XV/1964
      quittance; Jean-Jacques-Rousseau (rue); Godard, Adrien Honoré; Lenoble (M.)
  - Adjudication de deux actions du Journal "le Constitutionnel". 1833, 10 janvier, 10 janvier 1833; MC/ET/XV/1965
    - Dépôt par Prosper Coppry demeurant rue Fossés Saint-Germain l'Auxerrois n°29 d' un cahier d'enchères pour parvenir à la vente d'une action du Journal 'Le Constitutionnel'., 10 janvier 1833; MC/ET/XV/1965
      acte de vente; Fossés-Saint-Germain-l'Auxerrois (rue des); Coppry, Prosper
  - Ordre et contribution de Ghistelles. 1833, 22 avril, 22 avril 1833; MC/ET/XV/1966
    - Caisse des dépôts et consignations, décharge pour Philippine Dussart veuve Simon Robert Robersart, propriétaire demeurant en la ville de Mons province de Hainaut (Belgique)., 22 avril 1833 - 31 octobre 1843; MC/ET/XV/1966
      Mons (Belgique); Dussart, Philippine; Robersart, Simon Robert
  - Quittance Huet. Contribution Geoffroy. 1833, 26 avril, 26 avril 1833; MC/ET/XV/1967
    - Caisse des dépôts et consignations, quittance Alphonse Huet l'aîné, avoué près le tribunal civil, demeurant rue de la Monnaie, contribution Geoffroy., 26 avril 1833; MC/ET/XV/1967
      quittance; Monnaie (rue de la); Huet, Alphonse; Geoffroy (M.); avoué
  - Quittance Huet. Contribution Baudesson (1er cahier). 1833, 7 mai, 7 mai 1833; MC/ET/XV/1968
    - Caisse des dépôts et consignations, Alphonse Huet, l'aîné avoué près le tribunal civil demeurant rue de la Monnaie, n°26, versement provenant de vente de la charge du maître Baudesson ancien notaire., 7 mai 1833; MC/ET/XV/1968
      Cahier n°1
      quittance; Monnaie (rue de la); Montmartre (rue); Huet, Alphonse; Baudesson (M.); avoué; notaire
  - Contribution Baudesson (2e cahier). 1833, 7 mai - 1833, 15 mai, 7 mai 1833 - 15 mai 1833; MC/ET/XV/1969
    - Caisse des dépôts et consignations, Jacques Désirer Moury, versement provenant de vente de la charge du maître Baudesson ancien notaire., 7 mai 1833 - 15 mai 1833; MC/ET/XV/1969
      Cahier n°2.
      quittance; Baudesson (M.)
  - Procès-verbal de liquidation Gémond. 1833, 16 juillet, 16 juillet 1833; MC/ET/XV/1970
    - Caisse des dépôts et consignations, à la requête de François Gémond, propriétaire, demeurant à Chantilly, procès-verbal de liquidation de la succession., 16 juillet 1833; MC/ET/XV/1970
      liquidation; Chantilly (Oise); Gémond, François
  - Liquidation Curmer. Contribution Michaux. 1833, 2 septembre, 2 septembre 1833; MC/ET/XV/1971
    - Caisse des dépôts et consignations, quittance d'Alexandre Curmer, contribution maître Pierre Firmin Michaux., 2 septembre 1833; MC/ET/XV/1971
      liquidation; Curmer, Alexandre François; Michaux, Pierre Firmin; notaire
  - Contribution Bruneau de Vitry. 1833, 16 octobre, 16 octobre 1833; MC/ET/XV/1972
    - Caisse des dépôts et consignations, quittance Charles Barey de Saint Marc avoué demeurant rue des Prouvaires n°3, contribution pour le comte de Bruneau marquis de Vitry., 16 octobre 1833; MC/ET/XV/1972
      Prouvaires (rue des); Bruneau de Vitry (M. de); Barey de Saint-Marc, Charles
  - Inventaire Pierre Urbain Sartoris. 1833, 11 décembre, 11 décembre 1833; MC/ET/XV/1973/A
    Ancienne(s) cote(s):
    ET/XV/1973
    - Caisse des dépôts et consignations, inventaire après décès Pierre Urbain Sartoris demeurant rue de la Chaussée d'Antin, n°32., 11 décembre 1833; MC/ET/XV/1973/A
      inventaire après décès; Chaussée-d'Antin (rue de la); Satoris, Pierre Urbain
  - Liquidation Denis Etienne Moreau. 1833, 19 avril - 1836, 5 juillet, 19 avril 1833 - 5 juillet 1836; MC/ET/XV/1979
    - Caisse des dépôts et consignations, procès-verbal pour liquidation de la succession Angélique Robert veuve Denis Etienne Moreau commissaire-priseur demeurant rue Chabanais n°9., 19 avril 1833; MC/ET/XV/1979
      liquidation; procès-verbal; Chabanais (rue); Moreau, Denis Etienne; Robert, Angélique; commissaire-priseur
- Répertoire(s) de Claude CHODRON, 1824 - 1833; MC/RE/XV/20 - MC/RE/XV/23
  - Répertoire. 1824 - 1825, 8 mars, 1824 - 8 mars 1825; MC/RE/XV/20
    Informations concernant le classement et la cotation:
    Le niveau inférieur de description, quand il existe, correspond aux mentions d'actes contenues dans le répertoire. Parmi celles-ci, certaines peuvent y être décrites, de manière plus ou moins détaillée. Pour consulter l'acte proprement dit, il convient de rechercher la cote au niveau des articles (registre ou liasse) des minutes du notaire (cote de type 'MC/ET').
    - Inventaire après décès à la requête du domaine de Françoise Delian veuve de La Perrière, rue du Petit Carreau., 25 juin 1824
      Informations concernant le classement et la cotation du document:
      Attention: la cote de répertoire (de type 'MC/RE') ne permet pas de consulter la minute de l'acte. ll convient de rechercher la cote de la minute (de type 'MC/ET') au niveau des articles (registre ou liasse) de minutes du notaire.
      L'accès aux images numérisées des pages du répertoire se fait au niveau de description supérieur (' Répertoire du notaire '), rubrique ' Consulter les archives numérisées associées'.
      inventaire après décès; Delian, Françoise; La Perrière, M. de
    - Inventaire après décès de Jean François Berchaud demeurant rue de Miromesnil., 20 janvier 1825
      inventaire après décès; Miromesnil (rue de); Berchaud, Jean François; journalier
  - Répertoire. 1825, 8 mars - 1827, 8 décembre, 8 mars 1825 - 8 décembre 1827; MC/RE/XV/21
  - Répertoire. 1827, 8 décembre - 1831, 11 mai, 8 décembre 1827 - 11 mai 1831; MC/RE/XV/22
    - Inventaire après décès de Mélanie Lemoine décédée sans héritier demeurant rue du Faubourg Saint-Honoré, 26 décembre 1827
      inventaire après décès; Lemoine, Mélanie
    - Inventaire après décès de Perrine Crosnier décédée sans héritier demeurant au Palais Royal, galeries des pierres, n°123, 8 juillet 1828
      inventaire après décès; Palais Royal; Crosnier, Perrine
    - Inventaire après décès de Claude Augustine Désirée Balin à la requête de Paul Tonnelier pâtissier traiteur demeurant chaussée du Maine, n° 21, 18 mai 1829
      inventaire après décès; Maine (chaussée du); Balin, Claude Augustine Désirée; Tonnelier, Paul; pâtissier; restaurateur
    - Inventaire après décès de Claudine Thérèse Langle veuve Magnard demeurant rue du Faubourg Saint-Antoine, à la requête du domaine., 1er février 1830
      inventaire après décès; Langle, Claudine Thérèse; Magnard, M.
    - Inventaire après décès de Caroline Balmmer demeurant rue Chabanais, à la requête du domaine., 5 février 1830
      inventaire après décès; Chabanais (rue); Balmmer, Caroline
    - Inventaire après décès de Françoise Victoire Lecoq rue Pavée, à la requête du domaine, 3 avril 1830
      inventaire après décès; Pavée (rue); Lecoq, Françoise Victoire
    - Inventaire après décès de Thomas Lainné, rue de Provence, et de Françoise Elisabeth Lequeulx, son épouse, 7 mars 1831
      inventaire après décès; Provence (rue de); Lainné, Thomas; Lequeulx, Françoise Elisabeth
  - Répertoire. 1831, 13 mai - 1833, 13 mai 1831 - 1833; MC/RE/XV/23
    - Inventaire après décès, à la requête du domaine, de François Marie René Cousin, rue Basse Saint-Pierre., 6 octobre 1831
      inventaire après décès; Basse-Saint-Pierre (rue); Cousin, François Marie René
    - Inventaire après décès, à la requête du domaine, de Charles Louis Augsutin Boutillier de Montières, rue Jean Jacques Rousseau., 25 février 1832
      inventaire après décès; Boutillier de Montières, Charles Louis Augsutin
    - Inventaire après décès de Pierre Urbain Sartoris demeurant rue du Chaussée d'Antin, n° 32, 11 décembre 1833; minute reliée
      19 février 1839, liquidation, RE/XV/25. 21 mai 1842, cahier de charges pour la location de la garenne de Colombes, RE/XV/26.
      inventaire après décès; liquidation; cahier des charges; La Garenne-Colombes (Hauts-de-Seine); Sartoris, Pierre Urbain